lexd/lexicons/verb_npst.lexd
wух                      # кашлять
wуц                      # двигаться, идти потихоньку, шагать медленно; плестись, ковылять; двигаться, шевелиться, качаться, колебаться, трястись; качаться, колебаться; двигаться, шевелиться; дрожать, трястись; работать не торопясь; трудиться понемногу
wуцен                    # двигать, шевелить; качать, трясти; двигаться, шевелиться; качаться
wуқсен                   # вызывать тошноту, рвоту
wӣδу̊ӡ                   # расщеплять; очищать, напр. горох, абрикос (ср. wарδу̊ȥ:wарδӯйд); теребить (напр. шерсть, ср. wих̌камб:wих̌кӯвд); терзать, раздирать
wӣн                      # видеть; видеть, замечать; видеться, встречаться
wӣрв                     # кипеть; кипеть; вариться; шевелиться; возиться; баловаться; бегать, носиться
wӣф                      # выдумывать, плести небылицы, нести вздор; ткать; ткать; вязать; плести; вить
wӣх̌                     # плавать, купаться; плевать
ɣ̌āш                     # браниться; звенеть, трещать от холода; лаять (о собаке)
ɣ̌ал                     # лязгать, звенеть, греметь
ɣ̌ален                   # звенеть, лязгать; громыхать
ɣ̌алу̊н                  # звенеть; звонко петь, заливаться
ɣ̌ибу̊г                  # бить, колотить
ɣ̌ибу̊нг                 # бить, колотить
ɣ̌иму̊ӡ                  # замуровывать, замазывать глиной, тестом
ɣ̌имӣй                   # замуровывать, замазывать глиной, тестом
ɣ̌имӯй                   # замуровывать, замазывать глиной, тестом
ɣ̌ол                     # разбрызгивать, брызгать; опрыскивать
ɣ̌у̊л                    # разбрызгивать, брызгать; опрыскивать
ɣ̌ӣб                     # брызгать, разбрызгивать; разбрасывать; рассыпать; разливать; выплескивать
ɣ̌ӣп                     # брызгать, разбрызгивать; разбрасывать; рассыпать; разливать; выплескивать
ɣ̌ӣф                     # брызгать, разбрызгивать; разбрасывать; рассыпать; разливать; выплескивать
ɣ̌ӣш                     # браниться; звенеть, трещать от холода; лаять (о собаке)
δê                       # бить; бодать; бросать, кидать; швырять; бросаться; передвигаться, двигаться, добираться; в конструкциях с кратким инфинитивом других глаголов, реже с существительными в сочетании с послелогами ш. -ард, -ирд употребляется для выражения начинательности (со словами пай, дараw, дар, чи); воздействовать, влиять, оказывать влияние, охватывать; вспомогательный глагол образует сложноименные глаголы среднего (непереходного) значения; вспомогательный глагол, образует сложноименные глаголы активного значения; выдавать замуж; выпадать (об осадках); давать; дарить; отдавать; предоставлять; давать; ударять (по чему-либо); бросать; помещать; работать при помощи чего-либо, при водить в движение (об орудиях); давить; жать; делать; устраивать (в разн. знач.); играть (на музыкальном инструменте); касаться, трогать, задевать (прям. и перен.); лопать, лакать, дуть, пить; жрать; одеваться; падать, валиться, сваливаться; падать, выпадать, идти (об осадках); передвигаться (в разн. знач.); помещать, класть (в разн. знач.); попадать, оказываться; попасть, очутиться; пуститься, броситься; разбивать, побеждать (в борьбе, в состязании); одолевать; ругать; связывать, соединять; добавлять, прибавлять; случаться, происходить; точить; тратить, расходовать; убивать, подстреливать (на охоте); ударять, бить, стегать; вонзать, втыкать; ударяться, стукаться; наталкиваться, натыкаться
δêк                      # заставлять, принуждать лизать
δêр                      # иметь (только в сочетаниях); только как второй элемент в сложноименных глаголах с различным значением
δāδ                      # бодать; бросать, кидать; швырять; бросаться; передвигаться, двигаться, добираться; воздействовать, влиять, оказывать влияние, охватывать; вспомогательный глагол, образует сложноименные глаголы активного значения; выдавать замуж; давать; дарить; отдавать; предоставлять; давать; ударять (по чему-либо); бросать; помещать; работать при помощи чего-либо, при водить в движение (об орудиях); давить; жать; делать; устраивать (в разн. знач.); играть (на музыкальном инструменте); касаться, трогать, задевать (прям. и перен.); лопать, лакать, дуть, пить; жрать; одеваться; передвигаться (в разн. знач.); помещать, класть (в разн. знач.); разбивать, побеждать (в борьбе, в состязании); одолевать; ругать; связывать, соединять; добавлять, прибавлять; точить; тратить, расходовать; убивать, подстреливать (на охоте); ударять, бить, стегать; вонзать, втыкать
δай                      # в конструкциях с кратким инфинитивом других глаголов, реже с существительными в сочетании с послелогами ш. -ард, -ирд употребляется для выражения начинательности (со словами пай, дараw, дар, чи); вспомогательный глагол образует сложноименные глаголы среднего (непереходного) значения; падать, валиться, сваливаться; падать, выпадать, идти (об осадках); попадать, оказываться; случаться, происходить; ударяться, стукаться; наталкиваться, натыкаться
δак                      # лизать; лизать, облизывать, вылизывать; растрачивать, расходовать
δед                      # выпадать (об осадках); попасть, очутиться; пуститься, броситься
δи                       # в конструкциях с кратким инфинитивом других глаголов, реже с существительными в сочетании с послелогами ш. -ард, -ирд употребляется для выражения начинательности (со словами пай, дараw, дар, чи); вспомогательный глагол образует сложноименные глаголы среднего (непереходного) значения; выпадать (об осадках); падать, валиться, сваливаться; падать, выпадать, идти (об осадках); попадать, оказываться; попасть, очутиться; пуститься, броситься; случаться, происходить; ударяться, стукаться; наталкиваться, натыкаться
δий                      # в конструкциях с кратким инфинитивом других глаголов, реже с существительными в сочетании с послелогами ш. -ард, -ирд употребляется для выражения начинательности (со словами пай, дараw, дар, чи); вспомогательный глагол образует сложноименные глаголы среднего (непереходного) значения; падать, валиться, сваливаться; падать, выпадать, идти (об осадках); попадать, оказываться; случаться, происходить; ударяться, стукаться; наталкиваться, натыкаться
δик                      # лизать; лизать, облизывать, вылизывать; растрачивать, расходовать
δимê                     # выделывать, обрабатывать (шкуру)
δимāн                    # выделывать, обрабатывать (шкуру)
δимо                     # выделывать, обрабатывать (шкуру)
δимоδ                    # выделывать, обрабатывать (шкуру)
δо                       # бить; бодать; бросать, кидать; швырять; бросаться; передвигаться, двигаться, добираться; в конструкциях с кратким инфинитивом других глаголов, реже с существительными в сочетании с послелогами ш. -ар, -ирд употребляется для выражения начинательности (со словами пай, дараw, дар, чи); в конструкциях с кратким инфинитивом других глаголов, реже с существительными в сочетании с послелогами ш. -ард, -ирд употребляется для выражения начинательности (со словами пай, дараw, дар, чи); воздействовать, влиять, оказывать влияние, охватывать; вспомогательный глагол образует сложноименные глаголы среднего (непереходного) значения; вспомогательный глагол, образует сложноименные глаголы активного значения; выдавать замуж; выпадать (об осадках); давать; дарить; отдавать; предоставлять; давить; жать; делать; устраивать (в разн. знач.); играть (на музыкальном инструменте); касаться, трогать, задевать (прям. и перен.); лопать, лакать, дуть, пить; жрать; одеваться; падать, валиться, сваливаться; падать, выпадать, идти (об осадках); передвигаться (в разн. знач.); помещать, класть (в разн. знач.); попадать, оказываться; попасть, очутиться; пуститься, броситься; разбивать, побеждать (в борьбе, в состязании); одолевать; ругать; связывать, соединять; добавлять, прибавлять; случаться, происходить; точить; тратить, расходовать; убивать, подстреливать (на охоте); ударять, бить, стегать; вонзать, втыкать; ударяться, стукаться; наталкиваться, натыкаться
δоδ                      # бить; бодать; бросать, кидать; швырять; бросаться; передвигаться, двигаться, добираться; воздействовать, влиять, оказывать влияние, охватывать; вспомогательный глагол, образует сложноименные глаголы активного значения; выдавать замуж; давать; дарить; отдавать; предоставлять; давить; жать; делать; устраивать (в разн. знач.); играть (на музыкальном инструменте); касаться, трогать, задевать (прям. и перен.); лопать, лакать, дуть, пить; жрать; одеваться; передвигаться (в разн. знач.); помещать, класть (в разн. знач.); разбивать, побеждать (в борьбе, в состязании); одолевать; ругать; связывать, соединять; добавлять, прибавлять; точить; тратить, расходовать; убивать, подстреливать (на охоте); ударять, бить, стегать; вонзать, втыкать
δоδҷ                     # выпадать (об осадках); попасть, очутиться; пуститься, броситься
δой                      # только как второй элемент в сложноименных глаголах с различным значением
δу̊ȥ                     # доить
δу̊в                     # клевать, склевывать; собирать, срывать; собирать; рвать
δу̊з                     # доить
δу̊ӡ                     # доить
δӣw                      # доить
δӣв                      # клевать, склевывать; собирать, срывать; собирать; рвать
δӯ                       # иметь (только в сочетаниях)
δӯв                      # клевать, склевывать; собирать, срывать; собирать; рвать
δӯй                      # доить; иметь (только в сочетаниях); только как второй элемент в сложноименных глаголах с различным значением
θêw                      # заставлять гореть, зажигать; заставлять гореть, зажигать; жечь, сжигать; огорчать, расстраивать; печалить, причинять душевную боль
θāw                      # гореть, зажигаться; гореть; сгорать; зажигаться; обжигаться; пропадать (даром)
θāп                      # кушать, есть (сыпучее, напр. толокно, сахарный песок)
θи                       # гореть, зажигаться; гореть; сгорать; зажигаться; заставлять гореть, зажигать; жечь, сжигать; обжигаться; огорчать, расстраивать; печалить, причинять душевную боль; пропадать (даром)
θу                       # гореть, зажигаться; заставлять гореть, зажигать; заставлять гореть, зажигать; жечь, сжигать; огорчать, расстраивать; печалить, причинять душевную боль
θуδ                      # гореть, зажигаться; заставлять гореть, зажигать; жечь, сжигать; огорчать, расстраивать; печалить, причинять душевную боль
θӣп                      # кушать, есть (сыпучее, напр. толокно, сахарный песок)
θӯδ                      # заставлять гореть, зажигать; жечь, сжигать; огорчать, расстраивать; печалить, причинять душевную боль
аw                       # плакать, реветь (о ребенке)
аwас                     # ложиться, укладываться, разваливаться (чаще о животных); никнуть к земле, стелиться (о растениях); рассаживаться, разваливаться (о человеке)
аwез                     # вешать, казнить через повешение; вешать, развешивать, подвешивать
аwеӡ                     # вешать, казнить через повешение; вешать, развешивать, подвешивать
аwӣ                      # ложиться, укладываться, разваливаться (чаще о животных); никнуть к земле, стелиться (о растениях); рассаживаться, разваливаться (о человеке)
аɣ̌êз                    # давать отдыхать, давать покой (животным); придавливать, приминать; укладывать спать; уложить (скотину)
аɣ̌êӡ                    # давать отдыхать, давать покой (животным); придавливать, приминать; укладывать спать
аɣ̌āн                    # покрывать, укрывать; укутывать (напр. одеялом)
аɣ̌айс                   # ложиться, укладываться, разваливаться (чаще о животных); никнуть к земле, стелиться (о растениях); рассаживаться, разваливаться (о человеке)
аɣ̌ас                    # лежать (о скоте); ложиться, укладываться, разваливаться (чаще о животных); никнуть к земле, стелиться (о растениях); рассаживаться, разваливаться (о человеке)
аɣ̌ӣ                     # лежать (о скоте); ложиться, укладываться, разваливаться (чаще о животных); никнуть к земле, стелиться (о растениях); рассаживаться, разваливаться (о человеке)
